【裁判字號】    97,易,603
【裁判日期】    970630
【裁判案由】    竊盜
【裁判全文】
臺灣臺南地方法院刑事判決               97年度易字第603號
公  訴  人  臺灣臺南地方法院檢察署檢察官
被      告  甲○○
            丙○○
共      同  林士龍律師
選任辯護人  彭大勇律師
上列被告因竊盜案件，經檢察官提起公訴（97年度偵字第2979號
），本院判決如下：
    主  文
甲○○共同犯攜帶兇器竊盜罪，累犯，處有期徒刑拾月。
丙○○共同犯攜帶兇器竊盜罪，處有期徒刑陸月，如易科罰金，
以新臺幣壹仟元折算壹日。
    事  實
一、甲○○前於民國95年間，因犯刑法第185條之3及過失致死罪
    ，經臺灣高雄地方法院於96年6月5日以96年度交易字第211
    號判決，各判處有期徒刑9月、3月，定應執行有期徒刑10月
    經減刑後，於96年12月19日易科罰金執行完畢。詎甲○○猶
    不知悔改，竟與女友丙○○共同基於意圖為自己不法所有之
    犯意聯絡，於97年1月6日晚間，由甲○○駕駛車號6562—PX
    號自小客車搭載女友丙○○，於日11時45分許，行經臺南縣
    新化鎮全興里水利大圳產業道路旁，甲○○適見該處停放有
    丁○○所有之挖土機1臺停放在該處路燈下，甲○○、丙○○2人見四下無人即將車輛停放在該處路旁，並均下車後，
    由丙○○負責把風，甲○○則持其所有客觀上具危險性足認
    為兇器之開口扳手及人字型扳手各1支，先行察看後即爬上
    該挖土機之引擎蓋上，破壞金屬蓋後，竊得120伏特蓄電池1
    顆（價值新臺幣6千元）。嗣因該挖土機車主丁○○曾因挖
    土機等械具遭竊，最近頻聽聞同業之挖土機及蓄電池遭竊事
    宜，擔心其所有挖土機及蓄電池等遭竊，遂於該挖土機停放
    後約晚間9時許，即在該處約80至100公尺處休息並埋伏看守
    機具，並於上述時間，聽見甲○○持上開工具撬開金屬蓋發
    出碰之大聲響後立即報警，警方據報後駕駛巡邏車至上開處
    所，甲○○、丙○○見警方巡邏車接近，甲○○即將所竊得
    之蓄電池1顆丟棄在該處農地上，並與丙○○2人立即上車，
    經員警上前盤查，當場在甲○○所駕駛車輛腳踏板處扣得開
    口扳手、人字型六角扳手、破壞剪等物，而查悉上情。
二、案經丁○○訴請臺南縣警察局新化分局報請臺灣臺南地方法
    院檢察署檢察官偵查起訴。
    理  由
一、訊據被告甲○○、丙○○2人固坦承於上開時間由被告甲○○駕駛前述車號自小客車至前開地點，被告甲○○並有下車
    等情不諱，惟均矢口否認有何共犯攜帶兇器竊盜犯行，被告
    甲○○、丙○○均辯稱：當天被告甲○○、丙○○2人只是
    停車在該處聊天，被告甲○○下車是要小解才下車，被告丙○○在車上並未下車云云；共同選任辯護人則以：被告2人
    當日由被告甲○○駕車載被告丙○○返家，因2人為被告丙○○流產之事發生爭執，被告甲○○不想返家仍在吵架，因
    而將車輛停在本案地點舒緩被告2人之情緒，被告甲○○並
    因尿急才下車小解，而被告丙○○則一直待在車上並未下車
    ，而本案除告訴人丁○○供述外，並無其他積極證據可以證
    明被告2人涉犯竊盜罪，且觀告訴人丁○○於警詢及本院審
    理中證述內容有許多前後矛盾、不合常理且與事實不符之處
    ，即證人丁○○於警詢中稱埋伏當時有見機車經過，但在法
    院證述時卻稱沒有機車經過，有關行竊者在何處撬開被害人
    挖土機之金屬蓋部分，證人丁○○於警詢中稱被告甲○○是
    爬上該挖土機引擎蓋上方撬開金屬蓋，但於法院則稱在下面
    即農地撬開金屬蓋，有關告訴人丁○○可否看見行竊者之動
    作，告訴人丁○○於警詢中稱有看見被告甲○○將所竊取的
    蓄電池丟在挖土機旁邊，但於法院則稱沒有辦法看到被告甲○○是否有搬電瓶，顯見證人丁○○所證述內容有前後矛盾
    情形，又證人丁○○在法院證稱有看見行竊者將電瓶自挖土
    機上搬下來，則當時警方尚未到場，如為被告甲○○行竊，
    怎麼可能不在最短時間內將竊得之電瓶搬上車後逃逸？且證
    人丁○○又稱在警方到達前之3分鐘被告2人已上車，如被告
    2 人有行竊，麼可能在上車後仍在現場等待3分鐘，並等警
    方來抓，所以證人丁○○所證述顯不合常理。再者，據到現
    場採證之證人戊○○均陳稱未在現場採證到任何與被告甲○○有關之指印或鞋印，顯見證人丁○○所述內容與事實不符
    。又被告甲○○目前從事尋車、拖吊及廢五金資源回收之工
    作，有固定收入每月薪資約4萬多元至9萬多元，被告2人均
    無任何債務，並無犯此案之動機及理由。警方在被告車上所
    查扣的六角扳手、開口扳手等工具，均是被告甲○○從事上
    開工作所需之工具，被告甲○○因工作上為方便拿取而將扣
    案工具放置在駕駛座位下，與本案並無任何關係，被告2人
    顯遭冤枉等語為被告2人辯護。
二、經查：
（一）查證人即被害人丁○○所有並停放在上開處所之挖土機之
      蓄電池遭被告甲○○、丙○○2人竊取後並丟棄在挖土機
      旁之農地上等情，業據證人丁○○於檢察官偵查中及本院
      審理中均到庭具結證述甚詳，即證人丁○○於檢察官偵查
      中證稱：伊當天晚上9時許將挖土機停放在事發之空曠處
      ，為方便隔天要施工，最近因挖土機竊盜事情很猖狂，所
      以同業每夜幾乎都會派人看守，並將挖土機停放在路燈下
      ，照明充足，當天晚上伊在該處附近已經停留2小時，後
      來看到1臺車開過來，就停在挖土機旁邊，然後有2個人下
      車，其中1個直接走到挖土機旁邊，另1個人則下車在附近
      東張西望，伊雖沒有看清楚靠近挖土機的人拿何工具，但
      有看到該人將挖土機蓄電池的板金撬開，且發出很大聲音
      ，因當時是夜間聲音特別清楚，此時伊即打電話報警，待
      警方來後伊才隨警方一起靠近，看見蓄電池丟在挖土機旁
      邊，警方在被告車上有查扣到工具，警方有示範這些工具
      可以用來敲開放蓄電池蓋子的板金，也可以鬆開蓄電池的
      螺絲，伊不可能會認錯人，因當時人車很少，且該處道路
      距離附近住家還有一段距離，二旁都是田地與工地，伊與
      被告2人並無任何仇怨，不會故意誣陷告2人，伊都是實話
      實說等語；於本院審理中亦證稱：伊之挖土機曾於3年前
      遭竊，之後再購挖土機停放後，晚間就會不定時去停放地
      點查看，當天晚上約9時許至案發地點附近等候，警察曾
      有來盤查過伊，叫伊拿證件出來看，問伊做何事，伊有告
      知警察在顧挖土機，伊停放位置是照明燈下方所以可以清
      楚看到，後來有看見1輛車子停放在伊挖土機旁邊後人就
      下車，當天伊看到下車的有2人，面貌看不到，但是1男1
      女，男的胖胖的，女的瘦瘦的，女生下車只是東張西望，
      男的則將先察看挖土機，之後則將該挖土機裝置電瓶、幫
      浦以上鎖的板金挖開，伊聽到碰一聲，因現場很安靜，所
      以聲音很明顯，伊即打電話報警，因距離關係，有看到該
      男子有搬東西的動作，但不清楚搬何物，警方來時先至伊
      所在位置處，伊看到該男子即被告甲○○在挖土機旁邊要
      到車上，但因太遠沒有看到該人手上拿什麼東西，該2人
      於警車到前就上車了。伊當天將挖土機開到路燈下，所以
      該挖土機沒有問題，如果沒有電瓶的話是無法發動，埋伏
      期間，除被告2人之車輛停下之外，其餘車輛僅是經過均
      未停下，伊與警方到所停放挖土機之位置時，見到電瓶放
      置在田裡，伊的電瓶有用螺絲鎖住，故須用扳手將螺絲旋
      開才可以拿起來，事後電瓶裝上去挖土機仍可使用，但遭
      破壞板金部分修理費約1、2千元，幸好伊在場否則電瓶會
      被帶走，伊與被告2人均無恩怨，並沒有冤枉被告2人，於
      警局、偵查中所述均實在，案發當時情況較清楚，現在細
      節比較模糊等語；且證人即到場員警己○○亦於檢察官偵
      查中及本院審理中到庭證述查獲過程甚詳，即證人己○○
      證稱：當天晚上11時許伊有巡邏至案發現場，有看到丁○○在附近暗處之樹後方，伊有過去詢問，丁○○表示最近
      機具竊案很多，所以在該處埋伏，丁○○埋伏的地方距離
      挖土機之間沒有東西阻隔，是個空曠的地方，伊即留下派
      出所電話並告知如有狀況可立即聯繫，警方可以較快到現
      場，伊當時還有到挖土機所在地方巡視，挖土機停放在路
      燈下並未發現異狀，回到派出所後不到10分鐘就接造丁○○的電話表示說案發地點發生竊案，警方到現場後先問丁○○再到挖土機所停放的地方，到達挖土機所在處有一臺
      自小客車，被告2人在車內，此時挖土機的蓄電池上方蓋
      子已經被撬開，蓄電池放在距離挖土機約2、3公尺的地上
      ，當時有在自小客下方發現扣案工具，警方有比對可以竊
      取挖土機的蓄電池，當時駕駛警車抵達現場前並未開警示
      燈或響警笛，僅開夜間大燈，但該處很空曠，車輛靠近就
      很明顯等語（見偵查卷第9頁至第12頁訊問筆錄，及本院9
      7 年6月10日審判筆錄），而證人丁○○所有之挖土機之
      放置在上開農地上，而警方到達上開地點時確實查獲該挖
      土機之放置電瓶處之板金確實遭破壞撬開，且該挖土機之
      蓄電池1臺遭棄置於農地上乙節，亦據上開證人陳述甚詳
      ，及有贓物認領保管單1紙、現場照片3幀附卷可稽，是據
      上開證人證述，證人丁○○是為看守己有挖土機及該重要
      機具而留在附近，且證人丁○○在停放挖土機時，及事後
      至現場看守時，該挖土機均完好無異狀，且員警己○○第
      1 次至案發地點巡邏時觀看該挖土機時，亦未發現有遭破
      壞之情形，被告2人至現場，經證人丁○○報警後，警方
      到場確實查獲該挖土機板金遭人破壞撬挖開，該挖土機之
      蓄電池1臺丟棄在農地上，是證人丁○○如在該處看守挖
      土機，如發現有他人進行行竊，竟按兵不動，而預測被告
      2 人事後會到場，待被告2人到場後再報警並設詞誣陷被
      告2 人！且員警己○○第1次巡邏離開至接獲證人丁○○
      之報案後再趕至現場，僅不過數10分鐘甚短時間，怎有可
      能先由他人先行行竊，並將辛苦摘取下之蓄電池棄置農地
      上而任意離開，導致證人丁○○誤會為被告2人行竊！是
      被告前開所辯是否因證人丁○○明知其蓄電池早已被他人
      拔下，但無法抓到偷竊之人而將全部行竊過程加諸在事後
      到場之被告2人身上，及是否可能在證人丁○○為到場看
      守前已經為他人著手行竊，但有某種因素未搬離而棄置在
      挖土機旁，直到被告2人事後剛好駕車經過，並將車輛停
      放在挖土機旁邊，證人丁○○索性將偷竊電瓶行為誣指為
      被告2人所為云云均顯然與常情、事理不符，顯為被告2人
      推諉卸責之詞，毫無足取。並按證人之陳述有部分前後不
      符，究竟何者為可採，法院仍得本其自由心證予以斟酌，
      非謂一有不符或矛盾，即應認其全部均為不可採信；又證
      人係就其見聞事項而為陳述，不因與被告認識與否而生影
      響，被害人及證人之供證，基本事實相同，縱前後陳述細
      節稍有差異，亦不影響其證據之效力，究應如何採證，乃
      事實審法院之職權，苟事實審法院之採證，與經驗、論理
      法則無違，即無違法可言（有最高法院74年度臺上字第
      1599號及80年度臺上字第5210號判例意旨可資參佐）。證
      人丁○○雖有關在場看守時，在被告2人尚未到場前有何
      車輛經過，於警詢中稱有自小客車、機車等車輛經過，於
      本院審理時則稱僅有自小客車經過等語，及有關被告丁○○究竟是人在該挖土機上方挖開引擎蓋或是人在挖土機下
      方挖開引擎蓋部分，證人丁○○於警詢及本院審理時所述
      亦有不符部分，然經選任辯護人質疑證人丁○○上開陳述
      內容時，證人丁○○確有再進行陳述確認表示：也有機車
      經過，但沒有停下來等語；及伊看到時適被告甲○○有爬
      上挖土機上扳板金，看能不能弄開，後來有下來，伊有聽
      到碰一聲等語；即於本案發生前究竟有何種車輛經過，顯
      僅與本案無關之細節部分，以及證人丁○○所在位置距離
      所停放挖土機之農地位置約有80至100公尺遠，因此，證
      人丁○○是否可以明確、清楚目視被告甲○○是人站在挖
      土機上面時將該板金撬開，或是站立在農地上伸手將挖土
      機之板金部分撬開，顯有疑問，且證人丁○○已經再說明
      當時所見情形，尚難以上開細節部分證述內容，即驟認證
      人丁○○前開證述內容有何先後不一或前後矛盾之情形，
      並否定證人丁○○所有證述內容。是證人丁○○與被告2
      人均互不相識，亦無怨隙，且分別於檢察官偵查中及本院
      審理中均到庭具結作證，擔負偽證罪之刑事責任，自無設
      詞誣陷被告而自陷己身於偽證罪之刑責中之必要，倘被告
      2 人未經證人丁○○察覺有行竊其挖土機之蓄電池之情事
      ，證人丁○○豈仍於深夜11時50分許，仍撥打電話報警，
      並在現場配合員警採證，至警局作相關筆錄之理，是被告
      2 人於前揭時、地，由被告丙○○負責把風，並由被告甲○○下手行竊證人丁○○所有挖土機之蓄電池1臺之事實
      ，應堪認定。
（二）被告2人均否認竊盜犯行，並以前詞為辯云云。然觀被告2
      人於警詢中所陳述有關被告2人相約時間，在案發地點是
      否有機車騎士停放該處或經過乙節，及被告甲○○下車至
      何處解尿部分，均不相符，即被告甲○○於警詢中稱「‧
      ‧‧（問：你於何時下班？你下班是否有返家？）於6日
      下午15時左右下班的。沒有返家，我直接到丙○○家中」
      等語：被告丙○○則陳：「‧‧‧（問：甲○○是何時在
      何處載到你至現場？）於6日22時至23時許，到我家載我
      的。（問：甲○○6日於何時下班？）我不知道。‧‧‧
      」等語；另被告甲○○陳述：「‧‧‧（問：既然你們說
      現場只有你們2人沒有其他人，丁○○挖土機之蓄電池確
      實有被偷，不是你們偷的，會是誰偷的？）因我們到現場
      停下來時，有一部機車沒開電燈剛離去，我們就熄火在車
      上聊天，直到警方到來。‧‧‧（問：你與丙○○在該處
      是否發現其他車輛經過？）我們剛到達時有一部機車，但
      我們到達後沒有機車經過。（問：你稱當時有部機車經過
      ，該車是否有停下來？）我們到達時，該騎士就從水溝旁
      走到車邊騎走了，我不知道是否有停下來，因為沒有開燈
      ，也沒有看見煞車燈。」等語；被告丙○○則稱：「‧‧
      ‧（問：你與甲○○在該處是否發現其他車輛經過？）我
      聽見聲音，有一部機車經過，顏色車牌我沒有看見。（問
      ：你為何沒看見車牌、顏色？）因我將座椅放下平躺，眼
      睛閉上休息。‧‧‧（問：你稱當時有部機車經過，該車
      是否有停下來？）我們到達時就騎走了，我不知道是否有
      停下來。（問：為何剛才你說是平躺下來，聽到有機車經
      過？）我沒辦法解釋。」等語，即被告甲○○究竟何時至
      被告丙○○家中接被告丙○○外出，被告甲○○表示於下
      班即下午3點多就直接至被告丙○○家中，但被告丙○○
      則稱被告是晚間10時許至11時許間至被告丙○○家中，偕
      被告丙○○外出；又被告2人駕車至該處是否另有其他駕
      駛者停留在該處，被告甲○○表示有見一名機車騎士在到
      達時騎乘機車離開，但被告丙○○則先稱與被告甲○○在
      該處停車有聽見機車經過的聲音，復改稱到達時有機車騎
      士騎乘機車離開等語；再者，有關被告甲○○下車至何處
      解尿部分，另被告丙○○於警詢中稱：「‧‧‧（問：他
      〈被告甲○○〉是否走到挖土機旁邊？他從何方向行走？
      ）我不知道。我只見他往前行走，我就躺下休息。‧‧‧
      」，但於檢察官偵查中則改陳：「（問：97年1月6日晚上
      11 點到新化鎮○○里○○○道路做何事？）我心情不好
      ，我朋友甲○○帶我到那裡聊天，過程中我都沒有下車，
      甲○○有下車尿尿，他到靠近挖土機的地方尿尿。‧‧‧
      」，即被告丙○○陳述有關被告甲○○下車解尿處所，於
      警詢中表示因其躺平無法看見，但於檢察官偵查中則稱有
      見被告甲○○至靠近挖土機的地方解尿，而被告甲○○於
      檢察官偵查中則陳述有下車至水溝旁邊尿尿，沒有靠近挖
      土機等語，即有關被告甲○○下車解尿位置，被告丙○○
      先稱因在車上躺平僅見被告往前走，不知在何處解尿，於
      檢察官偵查中則表示有見到被告至位於挖土機停放位置解
      尿等語，然甲○○則陳是在水溝旁邊解尿，沒有靠近挖土
      機等語，據上被告2人所陳，及被告個人所陳述內容，則
      有上開不符，或先後不一之情形，被告2人前開所述內容
      顯有疑義。
（三）被告2人另以證人丁○○所證述證人丁○○打電話報警後
      ，警方約10幾分鐘至證人丁○○所在地等語及警方到達案
      發地點前3分鐘就上車等語，進行反推被告2人如有偷竊行
      為，怎可能在警方未到場前將好不容易竊得之蓄電池搬上
      車後逃逸，及被告2人在警方到場前3分鐘已經上車，怎可
      能仍在車上等待3分鐘，等警察來抓云云部分，然據證人
      己○○證述：伊接到證人丁○○報案電話後又開車回現場
      約5分鐘，先到證人丁○○處，再開到挖土機停放位置處
      ，約1、2分鐘等語，即證人己○○證稱有關接獲報案電話
      後出發至證人丁○○處約5分鐘及駕車從證人丁○○處駛
      置被告2人處之時間僅約1、2分鐘，與證人丁○○所證述
      之10分鐘、3分鐘不符，是證人丁○○所陳述有關上開時
      間部分，顯為證人丁○○個人對時間之感覺，是否確為剛
      好為10分鐘、3分鐘？則有疑問，被告2人即抓住證人丁○○所陳述之時間點進而反向推論有足夠時間攜帶所竊得之
      蓄電池逃離卻未逃離與常理不合云云，均屬事後卸責之詞
      ，亦不足採。
（四）據證人即到場進行鑑識員警戊○○雖到庭證稱：伊至現場
      進行採證，現場田地上有以探照燈看並無找到疑似被告甲○○之鞋印，引擎蓋上亦無任何被告丁○○所留鞋印，所
      留1枚鞋印亦是證人丁○○的，電瓶上都是沙，僅有指紋
      滑過痕跡，但從目視來看整個模糊無法拓印採證，被告鞋
      底完全沒有任何泥土，因農地是乾燥的，可能不會沾到鞋
      底上，並未將被告甲○○之鞋取回做化驗等語，是本案事
      發地點農地為乾燥土石地，被告甲○○所穿鞋類為涼鞋，
      即有可能不易留下明顯腳印，鞋底亦不易沾上乾燥土石，
      且證人戊○○並未將被告甲○○所穿著之涼鞋扣留下並採
      取現場農地土石帶回進行精密鑑驗，以及因遭竊之蓄電池
      丟置在乾燥農地上，雖有指紋滑痕但沾染有沙土而不易採
      集指印，但是否得以精密儀器進行採取指紋再與被告甲○○指紋進行比對，證人戊○○並未如此操作，是證人戊○○僅以目測觀察，並未進一步以儀器進行檢驗採證，不無
      疏漏之虞，是尚難以證人戊○○到場採證未發現鞋印，及
      無法採集指紋等情，而驟然否定證人丁○○前開證述遭竊
      過程，即證人戊○○之證述內容亦不足為有利於被告2人
      之認定。
（五）被告2人又以被告甲○○有正當工作，收入頗豐，被告2人
      均無負債，而無行竊之動機云云為辯，然據報載，許多好
      萊塢影視紅星，收入甚豐，亦有行竊小物行為等情，雖大
      部分行竊者均出於飢寒而起盜心，然竊盜罪與是否有正當
      工作之間是否具有必然關係，即是否可得出有正當工作與
      收入者，即不可能為任何竊盜行為之結論，是有疑問，故
      被告2人此部分所辯亦與論理法則不符，被告2人此部分所
      辯，實不足取。
（六）此外，並有扣押物品目錄表、贓物認領保管單、現場圖各
      1紙、現場照片11 幀均附卷足憑。
（七）綜上所述，被告2人所辯均係事後卸責之詞，自無可採。
      本案事證明確，被告2人竊盜犯行均堪認定。被告2人於本
      案言詞辯論終結後始具狀提出願意接受測謊，以表清白等
      語，然被告於警、偵訊及本院進行準備程序時，均未提出
      測謊，且本案事證已徵明確，並無再開辯論並對被告2人
      進行測謊之必要，附此說明。
二、按刑法第321條第1項第3款之攜帶兇器竊盜罪，其所稱「兇
    器」，其種類並無限制，凡客觀上足對人之生命、身體、安
    全構成威脅，具有危險性之兇器均屬之，且祇須行竊時攜帶
    此種具有危險性之兇器為已足，並不以攜帶之初有行兇之意
    圖為必要，最高法院79年臺上字第5253號判例可資參照。查
    本件被告2人前揭行竊時所持之開口扳手及人字型六角扳手
    各1支，均屬鋼製材質，質地堅硬，客觀上足以殺傷人之生
    命、身體，有相片在卷可佐，顯為具有危險性之兇器。故核
    被告甲○○、丙○○2人所為均係犯刑法第321條第1項第3款
    之攜帶兇器竊盜罪。又被告甲○○有如事實欄所述之前案科
    刑及執行紀錄，有卷附臺灣高等法院被告前案紀錄表可按，
    其受有期徒刑之執行完畢，5年以內再犯有期徒刑以上之罪
    ，為累犯，應依刑法第47條之規定加重其刑。爰審酌被告2
    人均四肢健全，具有完全謀生能力，竟圖不勞而獲，任意破
    壞他人機具竊取他人財物，法紀觀念淡薄，所竊得之財物價
    值，並幸經證人丁○○在場守候發覺遭竊而報警並及時追回
    ，但證人丁○○所有之挖土機板金處遭破壞，被告2人行竊
    致證人丁○○所受損失及困擾，被告2人於犯罪後均否認犯
    行，毫無悔意之態度，兼衡公訴檢察官對被告甲○○具體求
    處有期徒刑1年4月，被告丙○○求處有期徒刑8月之刑度等
    一切情狀，分別量處如主文所示之刑，並就被告丙○○部分
    諭知易科罰金之折算標準。扣案之人字型六角扳手、開口扳
    手各1支均為被告甲○○所有，業據被告甲○○陳述甚明，
    且為被告行竊所用之工具，均應依刑法第38條第1項第2款規
    定沒收；另扣案之破壞剪1支，雖為被告丁○○所有，但被
    告否認行竊犯行，經比對後尚難認為被告行竊所用之工具，
    即無證據認為扣案破壞剪1支為被告供犯罪所用之物，且亦
    非違禁物或預備供犯罪所用之物，故不另為沒收之諭知，附
    此敘明。
據上論斷，應依刑事訴訟法第299條第1項前段，刑法第321條第1
項第3款、第28條、第47條、第41條第1項前段、第38條第1項第
2款，刑法施行法第1條之1，判決如主文。
本案經檢察官乙○○到庭執行職務。
中    華    民    國    97    年    6     月    30    日
                  刑事第十二庭  法  官  程克琳
以上正本證明與原本無異。
如不服本判決，應於收受送達後10日內向本院提出上訴書狀，其
未敘述上訴理由者，應於上訴期間屆滿後20日內向本院補提理由
書狀（均須按他造當事人之人數附繕本）。
                                書記官  曾美滋
中    華    民    國    97    年    6     月    30    日
附錄本案論罪科刑法條
刑法第321條：
犯竊盜罪而有左列情形之一者，處6 月以上、5 年以下有期徒刑
：
一  於夜間侵入住宅或有人居住之建築物、船艦或隱匿其內而犯
    之者。
二  毀越門扇、牆垣或其他安全設備而犯之者。
三  攜帶兇器而犯之者。
四  結夥三人以上而犯之者。
五  乘火災、水災或其他災害之際而犯之者。
六  在車站或埠頭而犯之者。
前項之未遂犯罰之。


司法院資訊處製作；財團法人民間司法改革基金會備份。
